臺灣苗栗地方法院刑事判決　　　　　　　　　　　　　九十一年度交易字第三五號
　　公　訴　人　臺灣苗栗地方法院檢察署檢察官
　　被　　　告　丙○○
右列被告因公共危險等案件，經檢察官提起公訴（九十一年度偵字第三三三號），本
院判決如左：
    主      文
丙○○服用酒類，不能安全駕駛動力交通工具而駕駛，處有期徒刑月，如易科罰金
，以佰元折算壹日；又過失傷害人，處有期徒刑陸月，如易科罰金，以佰元折算
壹日；應執行有期徒刑捌月，如易科罰金，以佰元折算壹日。
    事      實
一、丙○○明知汽車駕駛人無駕駛執照及飲酒後不能安全駕駛動力交通工具者，不得
    駕車，於民國九十年八月十二日凌晨四時許，因在苗栗縣苗栗市之友人家中飲用
    酒類，飲酒後其抽血檢驗酒精濃度已達一一九ＭＧ／ＤＬ（相當於酒後吐氣之酒
    精成份每公升達一０．五九五毫克）已達不能安全駕駛之狀態，竟仍駕駛車牌號
    碼八Ｎ─○八四九號自用小客車，附載彭世偉，沿苗栗縣苗栗市○○路，由南往
    北方向行駛。嗣於同日凌晨五時二十分許，行經上開國華路與同市○○路○○路
    口處，理應注意無駕駛執照不得駕駛汽車、行車速度應依標誌規定及注意車前狀
    況，並隨時採取必要之安全措施，以防止發生危險，且依當時之天候、路況，並
    無不能注意情事，竟疏於注意及此，貿然以時速約八十公里超速行駛（按當地限
    速為時速五十公里），適遇甲○○所駕駛，附載其妻乙○○之車號Ｍ七─七○六
    五號自用小客車，沿前開民族路西往東方向行駛，丙○○因酒後精神狀態不佳及
    煞避不及，撞及前開甲○○所駕駛之車號Ｍ七─七○六五號自用小客車之右半部
    ，致甲○○受有腹部鈍傷合併肝臟撕裂傷及腹內出血等傷害，乙○○則受有腹部
    鈍傷合併肝、胃挫傷、左側第八、九、十、右側第五、六、八、九肋骨骨折、右
    恥骨下肢骨折及右髕挫傷等傷害。嗣經警於同日上午七時許，委由大千綜合醫院
    醫師對丙○○抽血檢驗結果，其血中酒精濃度為一一九ＭＧ／ＤＬ（相當於酒後
    吐氣之酒精成份每公升達一０．五九五毫克），始查悉上情。
二、案經甲○○、乙○○訴由苗栗縣警察局苗栗分局報請臺灣苗栗地方法院檢署檢察
    官偵查起訴。
    理由
一、右揭事實，業據被告丙○○迭於警訊時、偵查中及本院審理中坦承不諱，核與告
    訴人甲○○於偵、審中，告訴人乙○○於警訊時指訴情節相符，復有道路交通事
    故調查報告表正本一紙、大千綜合醫院診斷證明書正本二紙、大千綜合醫院血中
    藥（毒）報告書一份及現場照片十幀附卷可稽，是被告上揭自白確與事實相符。
    次查刑法第一百八十五條之三所規定者，係屬「抽象危險犯」，不以發生具體危
    險為必要，且參考德國、美國之認定標準，凡酒精濃度呼氣已達○‧五五ＭＧ／
    Ｌ以上，肇事率即為一般正常人之十倍，應認為已達「不能安全駕駛」之標準。
    另就醫學文獻所知，酒精對人體造成之影響，於呼氣時酒精濃度達○‧二五ＭＧ
    ／Ｌ即會輕度中毒，造成協調功能降低，呼氣時酒精濃度達○‧五○ＭＧ／Ｌ即
    屬中度中毒症狀，出現反應慢、感覺減低、影響駕駛之狀況；被告經警測得之呼
    氣中酒精濃度值為０‧五九五ＭＧ／Ｌ（毫克），顯已超出標準值甚多，且已肇
    事，揆諸前揭說明，顯見其服用酒類後，已達不能安全駕駛動力交通工具而駕駛
    之程度。又按汽車駕駛執照為駕駛汽車之許可憑證，汽車駕駛人無駕駛執照不得
    駕駛汽車；另飲酒後其吐氣所含酒精成份超過每公升０‧二五毫克以上者，不得
    駕車；且行車速度，應依標誌之規定；而車輛行駛時，駕駛人應注意車前狀況，
    隨時採取必要之安全措施，道路交通管理處罰條例第二十一條第一項第一款及道
    道路交通安全規則第五十條、第一百十四條第二款、第九十三條第一項本文、第
    九十四條第三項分別定有明文。被告駕車自應注意上述道路交通安全規定，且為
    一般駕駛人所應知。本件被告於右揭時地駕駛自小客車，途經肇事地段，本應注
    意上開規定，且依當時天候、路況又無不能注意之情形，竟疏未注意，致在上址
    肇事，使告訴人甲○○受有腹部鈍傷合併肝臟撕裂傷及腹內出血等傷害，告訴人
    乙○○則受有腹部鈍傷合併肝、胃挫傷、左側第八、九、十、右側第五、六、八
    、九肋骨骨折、右恥骨下肢骨折及右髕挫傷等傷害，被告有過失甚明，且該過失
    行為與告訴人受傷之間，亦顯有因果關係。從而，本件事證明確，被告犯行均堪
    認定，應予依法論科。
二、核被告所為，係犯刑法第一百八十五條之三之公共危險罪及同法第二百八十四條
    第一項前段之過失輕傷害罪。被告以一過失行為，同時致告訴人甲○○、乙○○
    二人受傷，係一行為觸犯相同之罪名，為同種想像競合犯，依刑法第五十五條之
    規定，應從一重依刑法第二百八十四條第一項前段之過失輕傷害處斷。被告所犯
    上開二罪，犯意各別，行為互殊，罪名互異，應予分論併罰。又被告無駕駛執照
    駕車及酒醉駕車因而致人受傷，應依道路交通管理處罰條例第八十六條第一項之
    規定加重其刑。爰審酌被告酒後駕車嚴重影響道路交通安全，並致人受傷及其犯
    罪後未與告訴人達成民事和解毫無悔意等一切情狀，量處如主文所示之刑，並分
    別諭知易科罰金之折算標準，且合併定其應執行之刑及諭知易科罰金之折算標準
    ，以示懲儆。
據上論斷，應依刑事訴訟法第二百九十九條第一項前段，刑法第一百八十五條之三、
第二百八十四條第一項前段、第五十五條、第四十一條第一項前段、第二項、第五十
一條第五款，道路交通管理處罰條例第八十六條第一項，罰金罰鍰提高標準條例第一
條前段、第二條，判決如主文。
本案經檢察官李基彰到庭執行職務。
中      華      民      國      九十一    年    五      月      七      日
                                    臺灣苗栗地方法院交通法庭
                                        法  官  吳  炳  桂
右正本證明與原本無異。
如不服本判決，應於送達後十日內向本院提出上訴狀（須附繕本），上訴於臺灣高等
法院臺中分院。
                                        書記官  楊  慧  萍
中      華      民      國      九十一    年    五      月      九      日
附錄本判決論罪科刑法條：
刑法第一百八十五條之三：
服用毒品、麻醉藥品、酒類或其他相類之物，不能安全駕駛動力交通工具而駕駛者，
處一年以下有期徒刑、拘役或三萬元以下罰金。
刑法第二百八十四條第一項：
因過失傷害人者，處六月以下有期徒刑、拘役或五百元下罰金，致重傷者，處一年以
下有期徒刑、拘役或五百元下罰金。
